# 那位朋友有上市公司配股公开发行网上申购资金的验证报告呀

提问人：随便逛的 CPA 时间：2012-08-27 18:19:09
RT，不胜感激

回答人：chenyiwei
本版面上以前发过的，请先搜索一下。

提问人：随便逛的 CPA 时间：2012-08-28 13:28:35
回复 chenyiwei 的帖子
陈老师，就是没搜到呢{}

回答人：chenyiwei
http://bbs.esnai.com/forum.php?mod=redirect&goto=findpost&ptid=3844665&pid=3844907

提问人：随便逛的 CPA 时间：2012-08-28 14:48:05
回复 随便逛逛的CPA 的帖子
谢谢陈老师，不过这个是网下的，不过配股网上和首发网上的报告应该差不多吧，我参照首发的网上验证报告的格式做了

回答人：chenyiwei
和IPO的网上申购资金验证报告应可通用。验证申购资金到位情况，并不区分是IPO还是增发，或者发行的是股票还是债券。